Elida Rosa Salas Zapata

Colombia

Teléfono: +573005292023

Email: elidasalaszapata@gmail.com

URL: LinkedIn:

https://www.linkedin.com/in/elidasalaszapata-seleccion/

Perfil Profesional

Profesional en psicología, con experiencia en el sector organizacional y de talento humano, acompañando procesos de reclutamiento y selección, desarrollando entrevistas por competencias, aplicación e interpretación de pruebas psicotécnicas, junto con la estructuración de perfiles de cargo y la presentación de informes sobre candidatos, coordinando procesos de onboarding y capacitación. A través de esta experiencia laboral, se fortalecieron habilidades valiosas como el trabajo en equipo y el enfoque orientado al logro, la apertura hacia los demás y el pensamiento analítico han sido fundamentales para el éxito en los roles que ha desempeñado.

Experiencia Laboral

Analista de Atracción y Selección – Soda Time Company S.A.S. A Tiempo parcial 02.2023 – 07.2023

Responsabilidades:

- Diseñar y coordinar estrategias de reclutamiento de candidatos para cargos de TI (Desarrolladores web y Desarrolladores Móvil)
- Generar informes correspondientes al proceso de selección con el objetivo de permitir la toma de decisiones aterrizadas en los datos proporcionados, según las necesidades de la compañía.
- Identificar y expandir las fuentes de reclutamiento para garantizar la cobertura de las vacantes disponibles en la compañía.

Logros:

- Cubrí el 100% de las vacantes requeridas para el equipo de desarrolladores de software, en tan solo cinco días, apalancándome en una estrategia de referidos, lo que le permitió a dicha área cumplir sus indicadores.
- Estructuré el manual de funciones del equipo de desarrolladores de software, lo que permitió delimitar las responsabilidades de los colaboradores de forma efectiva, garantizando un proceso de evaluación transparente.

Auxiliar de Talento Humano en Seguros SURA Colombia – Tiempos – Más Talento SAS Oficial · Jornada completo.

07.2022 - 01.2023

Responsabilidades:

• Planear y coordinar estrategias de reclutamiento de candidatos para cargos comerciales (asesores, gestores y ejecutivos), llevando a cabo entrevistas individuales, grupales, aplicación de pruebas psicotécnicas hasta la etapa de contratación y vinculación.

- Publicar y monitorear vacantes en los distintos portales para garantizar la gestión de los candidatos postulados, adicionalmente, investigar fuentes de atracción según las necesidades del mercado. (Magneto 365, El Empleo.com, Vincuventas)
- Construir y diseñar el contenido informativo para la gestión de los procesos de selección junto a los informes de candidatos.

Logros

- Incremente en un 24% el indicador de asistencia de los candidatos preseleccionados a los espacios de entrevista, gracias al diseño de materiales gráficos que mejoraron la comunicación entre los candidatos y el equipo de talento humano.
- Incremente el cubrimiento de las posiciones comerciales en un 80% para cargos tales como Asesores, Gestores y ejecutivos del área de ventas de la EPS, estableciendo convenios con entidades gubernamentales y no gubernamentales.
- Reduje en un 70% el tiempo que tomaba dar cubrimiento a posiciones estratégicas de perfiles comerciales, gracias a la implementación de múltiples estrategias como búsqueda activa, filtro de hojas de vida, evaluación de perfiles y pre screening telefónico.

Analista de Talento Humano - Seguros SURA · Contrato de prácticas. 06.2021 - 12.2021

Responsabilidades:

- Gestionar novedades de los colaboradores y supervisar la fase de inducción corporativa, garantizando el cumplimiento de los protocolos establecidos por la compañía.
- Estructurar y diseñar vacantes según las necesidades específicas de cada cargo para mejorar la cobertura de la oferta publicada.
- Coordinar, ejecutar y dar seguimiento a procesos de selección y contratación de aprendices técnicos y tecnológicos, incluyendo evaluaciones por competencias y redacción de informes individuales sobre los candidatos seleccionados.

Logros:

- Cree una ruta de acompañamiento y gestión de novedades para los equipos con un aprendiz en etapa productiva, esta ruta permitió el manejo oportuno de situaciones reportadas por los supervisores.
- Me sobré ejecuté en un 120% de la meta de vinculación de perfiles Sena, Gracias a la consolidación de nuevas alianzas estratégicas con múltiples instituciones educativas.
- Instauré el programa de acompañamiento a los aprendices vinculados, generando el cronograma de seguimientos, según la duración del contrato de aprendizaje

Auxiliar de Talento Humano - E.S.E Hospital Santa Cristóbal · Contrato de prácticas. 10.2020 – 12.2020

Responsabilidades:

- Diseñar un programa psicoeducativo enfocado en fortalecer hábitos de salud mental en un equipo de profesionales médicos encargados de apoyar la contingencia por Covid-19.
- Desarrollar actividades enfocadas en el bienestar, la promoción y prevención de la salud física y mental de los profesionales.
- Estructurar un diagnóstico para reconocer factores de riesgo que impactan en el desempeño laboral de los colaboradores.

Logros:

- Realice 8 sesiones grupales, que permitieron identificar factores de riesgo que interferían en la salud mental del personal sanitario.
- Participe en la implementación del proyecto de capacitación y formación en bienestar emocional, por medio de la construcción de cronograma de actividades, asegurando la participación del 45% del personal.

Educación

Universidad del Magdalena, Psicóloga, Santa Marta, 2022.

Habilidades

- Atraccion activa
- Preselección de candidatos
- Mentoría para jóvenes
- Gestión de candidatos
- Trabajo en equipo
- Selección de personal
- Reclutamiento
- Entrevistas basadas en las competencias
- Elaboración de informes
- Resolución de conflictos
- Assessment center

Idiomas

- Español Nativo
- Inglés A2